【裁判字號】    90,訴,581
【裁判日期】    901220
【裁判案由】    違反槍砲彈藥刀械管制條例
【裁判全文】
臺灣新竹地方法院刑事判決                            九十年度訴字第五八一號
    公  訴  人  臺灣新竹地方法院檢察署檢察官
    被      告  甲○○
右列被告因違反槍砲彈藥刀械管制條例案件，經檢察官提起公訴（九十年度偵字第五
五○三號），本院判決如左：
    主  文
甲○○未經許可，持有可發射子彈具有殺傷力之改造金屬玩具手槍，累犯，處有期徒
刑壹年肆月，併科罰金新臺幣拾萬元，罰金如易服勞役，以新臺幣玖佰元即銀元佰
元折算壹日。扣案之仿ＢＥＲＥＴＴＡ廠半自動手槍製造之可發射子彈具有殺傷力金
屬玩具手槍壹把（槍枝管制編號：0000000000號）、具有殺傷力之子彈貳
顆，均沒收。
    事  實
一、甲○○前於民國八十七年間因違反就業服務法案件，經本院新竹簡易庭於八十七
    年八月六日，以八十七年度竹簡字第一四二號判處有期徒刑三月並諭知易科罰金
    之折算標準確定，甫於八十七年八月二十四日易科罰金執行完畢，猶不知悔改，
    竟於九十年九月十日，未經許可，無故持有經改造之仿ＢＥＲＥＴＴＡ廠半自動
    手槍製造之金屬玩具手槍（槍枝管制編號：0000000000號）一把、具
    有殺傷力之八ＭＭ改造子彈三顆。嗣於同年九月十二日下午四時三十分許，在新
    竹市○○路二六四號聯合當鋪內，為警查獲。並扣得上開可發射子彈具有殺傷力
    金屬玩具手槍一把、具有殺傷力之改造子彈三顆（經鑑定採樣試射一顆，剩餘二
    顆）。
二、案經新竹市警察局第一分局報請臺灣新竹地方法院檢察署檢察官偵查起訴。
    理  由
一、訊據被告甲○○對於右揭時地持有可發射子彈具有殺傷力金屬玩具手槍一把、具
    有殺傷力之改造子彈三顆之事實，迭於警訊、偵審中均坦承不諱，核與證人吳昌
    棋於警訊中證述：被告持有之情節相符，並有改造玩具手槍一把（槍枝管制編號
    ：0000000000號）、具有殺傷力之改造子彈三顆扣案可證，而該扣案
    改造手槍經鑑驗結果，認係仿ＢＥＲＥＴＴＡ廠半自動手槍製造之金屬玩具手槍
    更換土造金屬槍管及土造金屬撞針改造而成，機械性能良好，可擊發適用子彈，
    認具有殺傷力；又扣案之改造子彈其中三顆，認均係土造子彈，具直徑八ＭＭ土
    造金屬彈頭，經採樣一顆試射，可擊發，認具殺傷力，有內政部警政署刑事警察
    局於九十年十月十八日出具之刑鑑字第二○○八○九號鑑驗通知書在卷足憑，被
    告上開自白內容應與事實相符，堪足採信，本案事證已臻明確，被告上開犯行洵
    堪認定，自應依法予以論罪科刑。
二、核被告所為，係犯槍砲彈藥刀械管制條例第十一條第四項之未經許可持有可發射
    子彈具有殺傷力之改造金屬玩具手槍罪；及第十二條第四項之未經許可持有子彈
    罪。其同時未經許可持有手槍、子彈行為，係以一行為觸犯上開二罪名，為想像
    競合犯，依刑法第五十五條之規定，應從重之未經許可持有可發射子彈具有殺傷
    力之改造金屬玩具手槍罪處斷。查被告甲○○前於八十七年間因違反就業服務法
    案件，經本院新竹簡易庭於八十七年八月六日，以八十七年度竹簡字第一四二號
    判處有期徒刑三月並諭知易科罰金之折算標準確定，甫於八十七年八月二十四日
    易科罰金執行完畢，有臺灣高等法院被告全國前案紀錄表在卷可按，其前受有期
    徒刑執行完畢，於五年以內再犯本件最重本刑為有期徒刑以上之罪，為累犯，應
    依刑法第四十七條之規定加重其刑。爰審酌被告持有改造金屬玩具手槍一把、改
    造子彈三顆，均具有殺傷力，所為對社會有潛在危險性，威脅社會秩序及人民之
    生命、身體安全，及其犯罪手段、犯罪後坦承犯行等一切情狀，量處如主文所示
    之刑，併科罰金部分並諭知易服勞役之折算標準。且因槍砲彈藥刀械管制條例第
    十九條已於九十年十一月十四日公布刪除，並於九十年十一月十六日施行，是不
    予宣告強制工作，附此敘明。
四、扣案之仿ＢＥＲＥＴＴＡ廠半自動手槍製造之可發射子彈具有殺傷力金屬玩具手
    槍一把（槍枝管制編號：0000000000號）、改造子彈二顆（原扣案三
    顆，經鑑定採樣試射一顆，剩餘二顆）。
    ，均屬於未經許可禁止持有之違禁物，應依刑法第三十八條第一項第
    一款之規定，併予諭知沒收。另扣案之改造子彈二顆，因不具火藥而不具殺傷力
    ，已據上開鑑驗通知書載明，自不併予宣告沒收。
據上論斷，應依刑事訴訟法第二百九十九條第一項，槍砲彈藥刀械管制條例第十一條
第四項、第十二條第四項，刑法第十一條前段、第四十七條、第五十五條、第四十二
條第二項、第三十八條第一項第一款，罰金罰鍰提高標準條例第二條，現行法規所定
貨幣單位折算新臺幣條例第二條，判決如主文。
本案經檢察官吳金棟到庭執行職務。
中      華      民      國    九十      年     十二     月     二十     日
                                    臺灣新竹地方法院刑事第一庭
                                        法  官    黃  美  文
右正本證明與原本無異。
如不服本判決，應於判決送達後十日內向本院提出上訴狀( 應附繕本 )，上訴於
臺灣高等法院。
                                        書記官    饒  興  蘭
中      華      民      國    九十      年     十二     月     二十     日
附錄：
槍砲彈藥刀械管制條例第十一條：
未經許可，製造、販賣或運輸第四條第一款所稱其他可發射金屬或子彈具有殺傷力之
各式槍砲者，處五年以上有期徒刑，併科新台幣一千萬元以下罰金。
未經許可，轉讓、出租或出借前項所列槍砲者，處三年以上十年以下有期徒刑，併科
新台幣七百萬元以下罰金。
意圖供自己或他人犯罪之用，而犯前二項之罪者，處無期徒刑或七年以上有期徒刑，
併科新台幣一千萬元以下罰金。
未經許可，持有、寄藏或意圖販賣而陳列第一項所列槍枝者，處一年以上七年以下有
期徒刑，併科新台幣七百萬元以下罰金。
第一項至第三項之未遂犯罰之。
槍砲彈藥刀械管制條例第十二條：
未經許可，製造、販賣或運輸子彈者，處一年以上七年以下有期徒刑，併科新台幣五
百萬元以下罰金。
未經許可，轉讓、出租或出借子彈者，處六月以上五年以下有期徒刑，併科新台幣三
百萬元以下罰金。
意圖供自己或他人犯罪之用，而犯前二項之罪者，處三年以上十年以下有期徒刑，併
科新台幣七百萬元以下罰金。
未經許可，持有、寄藏或意圖販賣而陳列子彈者，處五年以下有期徒刑，併科新台幣
三百萬元以下罰金。
第一項至第三項之未遂犯罰之。


司法院資訊處製作；財團法人民間司法改革基金會備份。
